sv: Energieffektivitetsklass (Hdr): A; A+; A++; A+++; B; C; D; E; F; G; Övrigt
hr-HR: Razred energetske učinkovitosti (HDR): A; A+; A++; A+++; B; C; D; E; F; G; Ostalo
da: Energieffektivitetsklasse (Hdr): A; A+; A++; A+++; B; C; D; E; F; G; Andet
el: Τάξη ενεργειακής απόδοσης (HDR): A; A+; A++; A+++; B; C; D; E; F; G; Άλλο
vi: Cấp hiệu suất năng lượng (Hdr): A; A+; A++; A+++; B; C; D; E; F; G; Khác
zh-TW: 能源效率等級 (HDR): A; A+; A++; A+++; B; C; D; E; F; G; 其他
cs: Třída energetické účinnosti (HDR): A; A+; A++; A+++; B; C; D; E; F; G; Jiné
pt-PT: Classe de eficiência energética (HDR): A; A+; A++; A+++; B; C; D; E; F; G; Outro
ru: Класс энергоэффективности (HDR): A; A+; A++; A+++; B; C; D; E; F; G; Другой
es: Clase de eficiencia energética (HDR): A; A+; A++; A+++; B; C; D; E; F; G; Otros
ja: エネルギー効率クラス (Hdr): A; A+; A++; A+++; B; C; D; E; F; G; その他
lt-LT: Energijos vartojimo efektyvumo klasė (HDR): A; A+; A++; A+++; B; C; D; E; F; G; Kita
nl: Energie-efficiëntieklasse (HDR): A; A+; A++; A+++; B; C; D; E; F; G; Andere
nb: Energieffektivitetsklasse (Hdr): A; A+; A++; A+++; B; C; D; E; F; G; Annet
de: Energieeffizienzklasse (HDR): A; A+; A++; A+++; B; C; D; E; F; G; Sonstiges
it: Classe di efficienza energetica (HDR): A; A+; A++; A+++; B; C; D; E; F; G; Altro
pt-BR: Classe de eficiência energética (Hdr): A; A+; A++; A+++; B; C; D; E; F; G; Outro
hu: Energiahatékonysági osztály (HDR): A; A+; A++; A+++; B; C; D; E; F; G; Egyéb
th: ระดับประสิทธิภาพพลังงาน (HDR): A; A+; A++; A+++; B; C; D; E; F; G; อื่นๆ
bg-BG: Клас на енергийна ефективност (HDR): A; A+; A++; A+++; B; C; D; E; F; G; Други
sl-SI: Razred energetske učinkovitosti (HDR): A; A+; A++; A+++; B; C; D; E; F; G; Drugo
ro-RO: Clasă de eficiență energetică (HDR): A; A+; A++; A+++; B; C; D; E; F; G; Altele
sk-SK: Trieda energetickej účinnosti (HDR): A; A+; A++; A+++; B; C; D; E; F; G; Iné
ko: 에너지 효율 등급(HDR): A; A+; A++; A+++; B; C; D; E; F; G; 기타
zh-CN: 能源效率等级 (HDR): A; A+; A++; A+++; B; C; D; E; F; G; 其他
fi: Energiatehokkuusluokka (Hdr, ylätason dynamiikka-alue): A; A+; A++; A+++; B; C; D; E; F; G; Muu
fr: Classe d’efficacité énergétique (HDR): A; A+; A++; A+++; B; C; D; E; F; G; Autre
tr: Enerji Verimliliği Sınıfı (Hdr): A; A+; A++; A+++; B; C; D; E; F; G; Diğer
pl: Klasa efektywności energetycznej (Hdr): A; A+; A++; A+++; B; C; D; E; K; G; Inne
en: Energy efficiency class (HDR): A; A+; A++; A+++; B; C; D; E; F; G; Other